臺灣雲林地方法院刑事判決　　　　　　　95年度簡上字第62號
上　訴　人
即　被　告　甲○○
　　　　　　　　　　國民
上列上訴人即被告因恐嚇等案件，不服本院斗六簡易庭95年度六
簡字第67號中華民國95年3 月16日刑事簡易判決（聲請案號：臺
灣雲林地方法院檢察署95年度偵字第468 號），提起上訴，本院
第二審合議庭判決如下：
    主      文
原判決關於甲○○毀損部分，暨定執行刑撤銷。
甲○○毀損他人之機油、充電器及砂輪機，足以生損害於他人，
累犯，處拘役肆拾日，如易科罰金，以銀元佰元即新臺幣玖佰
元折算壹日。
其餘上訴駁回。
上開甲○○撤銷改判部分所處之刑與上訴駁回之毀損部分所處拘
役肆拾日，應執行有期徒刑拾月，如易科罰金，以銀元佰元即
新臺幣玖佰元折算壹日，拘役肆拾日，如易科罰金，以銀元佰
元即新臺幣玖佰元折算壹日。
    事實及理由
壹、犯罪事實：
    甲○○前因公共危險案件，經本院判處有期徒刑6 月，於民
    國94年8 月24日易科罰金執行完畢，竟仍不知悔改，於95年
    1 月16日14時前之某時，在雲林縣斗六市○○街39號之住處
    ，飲酒若干後，明知已達不能安全駕駛之狀態，仍於同日14
    時許，騎乘車號MMG-826 號重型機車，前往乙○○所經營位
    於同縣斗六市鎮○路1100之1 號環球機車行，要求乙○○幫
    忙修理機車，乙○○拒絕後，甲○○竟以加害乙○○生命、
    身體、財產之事，向乙○○恫稱：「要放火燒店裡！」致乙○○心生恐懼，致生危害於安全。乙○○表示欲報警，甲○○憤而另行起意，基於毀損之犯意，踢倒機車行內之機油，
    朝店內之充電器、砂輪機、離合器、軸承及皮帶等物潑灑，
    致令機油、充電器及砂輪機不堪使用，足以生損害於乙○○
    。嗣經乙○○報警到場處理，經警於同日17時59分測得甲○○呼氣後酒精濃度值為每公升0.76毫克，並將甲○○帶回雲
    林縣警察局斗六分局公正派出所（下簡稱公正派出所）調查
    ，詎甲○○竟另基於侮辱之犯意，於丙○○、丁○○警員依
    法執行職務時，在該派出所內，辱罵丙○○、丁○○警員「
    幹你娘雞巴！」並向其等吐口水，當場侮辱警員。
貳、認定犯罪事實所憑證據及理由：
    一證據能力部分：
      被告對檢察官所舉書面供述證據，於審判程序同意作為證
      據，本院審酌該等書面陳述作成時之情況，認為適當，依
      刑事訴訟法第159 條之5 第1 項之規定，認有證據能力。
    二證據名稱及證據資料：
      (一)乙○○於95年1 月16日第1 次與第2 次之警詢筆錄。證
        明：被告於95年1 月16日14時許騎乘車號MMG-826 號機
        車至環球機車行內，被告走路搖搖擺擺，精神狀況不佳
        ，口中有濃濃的酒味；被告要求乙○○幫其修理機車，
        乙○○拒絕，即向乙○○恫稱：放火燒毀店內等語，並
        以機車行內之機油潑灑店內，致店內之充電器、砂輪機
        等物遭毀損，乙○○因而報警處理。
      (二)證人乙○○於本院審理時之證述。證明：被告酒醉後至
        乙○○經營之機車行內，要求乙○○幫其修車，乙○○
        因被告先前亦曾酒醉至機車行鬧事，又忙於修理客人機
        車，不予理會，被告即與乙○○發生爭吵，並稱要放火
        ，乙○○先前曾被火燒傷，心生畏懼，隨即起身欲報警
        ，被告要求乙○○不要報警，乙○○仍堅持報警，被告
        憤而踢倒機油，潑灑到機車行內之充電器、砂輪機、離
        合器、軸承及皮帶，機油、充電器及砂輪機因而毀損不
        堪使用，離合器、軸承及皮帶等物，擦拭後仍可使用。
      (三)丙○○、丁○○警員製作之職務報告1 份。證明：被告
        經丙○○、丁○○警員帶回公正派出所後，對丙○○、
        丁○○大罵「幹你娘雞巴！」，並四處吐口水，侮辱執
        行勤務之警員。
      (四)酒精測定紀錄表及刑法第185 條之3 案件測試觀察紀錄
        表各1 份。證明：被告於95年1 月16日17時59分測得呼
        氣後酒精濃度值為每公升0.76毫克，作直線測試、平衡
        動作，腳步不穩，且有語無倫次、多話之情形，顯已不
        能安全駕駛動力交通工具。
      (五)環球機車行及公正派出所照片共8 張。證明：被告於環
        球機車行內潑灑機油，並向公正派出所執勤員警吐口水
        之情形。
      (六)被告於95年1 月16日第1 次警詢筆錄，及翌日於檢察官
        面前之供述筆錄。證明：被告於案發當日在住處飲酒後
        ，於同日14時許騎乘車號MMG-826 號重型機車前往環球
        機車行，並將機車行內之機油弄倒。
      (七)被告於本院準備程序中坦承有毀損、恐嚇及侮辱公務員
        等犯行，於本院審理時則坦承上開毀損及侮辱公務員之
        犯行。
    三證明力部分（兼論被告辯解本院認為不可採之理由）：
      (一)被告踢倒環球機車行內機油，潑灑乙○○所有之機油，
        致機油、充電器及砂輪機不堪使用，至公正派出所後，
        又辱罵執行職務之丙○○、丁○○警員「幹你娘雞巴！
        」並四處吐口水等情，業據證人乙○○於警詢及本院審
        理時證述明確，並有職務報告及照片可以佐證，被告於
        本院審理時，就此部分之犯行，亦坦承不諱，復有被告
        之警詢及檢察官面前之供述筆錄在卷可稽，被告毀損乙○○之機油、充電器、砂輪機，及於丙○○、丁○○警
        員執行職務時，當場侮辱丙○○、丁○○警員等犯行，
        均堪認定。
      (二)被告在住處飲酒若干後，於案發當日14時許騎乘車號MM
        G-826 號重型機車至環球機車行，要求乙○○修理機車
        ，因乙○○拒絕，即向乙○○恫稱「要放火燒店裡！」
        致乙○○心生恐懼報警，嗣經丙○○、丁○○警員到場
        處理，對被告進行酒測，測得其呼氣後酒精濃度值為每
        公升0.76毫克，被告作直線測試、平衡動作，腳步不穩
        ，且有語無倫次、多話之情形，顯然已不能安全騎乘機
        車等情，亦據乙○○於2 次警詢及本院審理時陳述明確
        ，並有酒精測定紀錄表及刑法第185 條之3 案件測試觀
        察紀錄表各1 份在卷可按。被告於警詢及檢察官面前亦
        坦承在住處飲酒後，騎乘機車至環球機車行。被告於本
        院審理時雖辯稱：我於案發當天是騎機車到環球機車行
        隔壁之檳榔攤與賴見宏飲酒，約1 小時後，才走路到環
        球機車行要求乙○○修理機車；我沒有恐嚇要放火燒店
        ，我只是跟乙○○說：你就是那麼兇，才會被人燒。被
        告並請求傳喚證人賴見宏為證。然查：
        1.關於被告酒醉駕車犯行部分：
          (1)證人乙○○於本院審理時雖證稱：被告當天下午騎
            車經過機車行，把車停在機車行和隔壁檳榔攤中間
            的空地，隔了很久他才走過來我店裡，他走過來機
            車行時有喝酒，但是之前我沒有跟被告講話，不知
            道他有無喝醉，我有聽隔壁的人說他在隔壁喝酒等
            語。然就被告係何時騎機車經過機車行，證人張稜
            苑先證稱：大約2 點左右，嗣後又改稱：快1 點。
            經檢察官提示警詢筆錄詰問後，證人乙○○復證稱
            ：被告到我店裡大約2 點，他騎機車到這裡，差不
            多2 點的時候走過來沒有錯；警詢時我有說被告騎
            機車到我店裡，沒有跟警察說他是隔一段時間才過
            來，因為我不知道重要性，警詢筆錄我有看過，確
            認無誤後才簽名；我和被告已經和解了，我從小就
            認識被告，我父親和他的父親是很好的朋友；他今
            天早上到我店裡要接我過來，我說我自己開車到法
            院。然檢察官請證人乙○○繪製現場圖，標明被告
            停放機車位置時，證人乙○○復證稱：被告剛來時
            ，是將機車停放在中間的空地，之後機車停放在靠
            近機車行附設之卡拉OK前，我不知道他第2 次是將
            機車牽過來還是騎過來的，被告移動機車的過程我
            沒有看到，這中間我沒有看到被告，但被告好像有
            過來跟我客人講話。就被告案發前是否曾到機車行
            鬧事，證人乙○○亦先證稱以前不曾，經檢察官提
            示警詢筆錄後，證人乙○○始證稱：以前有來鬧過
            ，他來每次都胡說八道。
          (2)證人乙○○就被告係案發當日下午近1 時或2 時
            左右騎車經過環球機車行；被告將機車停放在環
            球機車行與隔壁檳榔攤中間之空地後，有無將機車
            移動至環球機車行前方；被告係步行至環球機車
            行、牽機車抑或騎乘機車至環球機車行等問題，證
            述前後矛盾不一，其於本院審理時之證述，是否可
            信，即屬可疑。再者，證人乙○○於本院審理時證
            稱：不知道重要性，所以沒有跟警察講說被告是隔
            一段時間才過來。就被告是否曾至機車行鬧事等問
            題，證人乙○○原亦迴護被告加以否認。被告與證
            人乙○○認識多年，2 人之父親復為好友，就本案
            毀損及恐嚇部分，被告已與證人乙○○和解，本院
            審理當日早上，被告復至乙○○住處，欲搭載張稜
            苑到庭等情，業據證人乙○○證述在卷，顯示證人
            乙○○於本院審理時，極可能因了解其證述使被告
            涉犯酒醉駕車罪，被告復已與其和解，參酌2 人父
            親之交情，證人乙○○於本院審理時所為證詞似有
            偏袒被告之疑慮。
          (3)乙○○之2 份警詢筆錄均經乙○○確認記載無誤後
            始於筆錄上簽名，詢問人丙○○警員詢問被告係如
            何到店內毀損物品，乙○○答稱：被告是於95 年1
            月16日約14時許騎乘MMG-826 號重機車到我店內，
            被告精神狀況不佳，走路搖搖擺擺，我聞到他口中
            有濃濃的酒味，並瘋言瘋語亂說話。丙○○警員再
            次詢問如何確定被告是騎乘機車到店內，乙○○復
            陳稱：我親眼看見被告於95年1 月16日約14時許，
            騎乘重機車到我的機車店前。是乙○○於警詢中明
            確陳述，被告係於95年1 月16日14時許，騎乘車號
            MMG-826 號重機車至環球機車行內，當時被告已有
            酒意、語無倫次，核與被告於警詢、檢察官面前自
            白在住處飲酒後，騎乘機車至環球機車行等語相符
            ，乙○○於警詢中之陳述，應堪採信。被告酒醉不
            能安全駕駛動力交通工具仍騎乘機車之犯行，應堪
            認定。證人乙○○於本院審理時之證述，顯係事後
            比較利害關係，而為迴護被告之詞，不足採信。
          (4)被告雖為上開辯詞，並傳喚證人賴見宏為證，惟查
            ：
            被告於95年1 月16日19時45分第1 次警詢時供稱
              ：我於95年1 月16日14時至環球機車行，欲前往
              該地附設卡拉OK飲酒。我前往機車行前，於自宅
              有飲酒，並騎乘車號MMG-826 號重機車前往該地
              。翌日上午10時58分檢察官偵訊時，被告仍供稱
              ：警詢筆錄沒有問題，我在家喝酒。是被告於警
              詢及檢察官面前之供述，核與乙○○於警詢中之
              陳述相符。被告於第1 次警詢及檢察官面前均未
              曾供稱其係至環球機車行隔壁之檳榔攤飲酒後才
              步行至環球機車行（第2 次警詢拒絕回答），遲
              至本院準備程序中始為上開辯詞，被告於本院準
              備程序及審理時之供述，即屬可疑。
            證人賴見宏於本院審理時先證稱：我知道被告聲
              請我到庭作證，他今天早上有打電話給我，說他
              算是有喝酒，要我說我跟他在檳榔攤一起喝酒；
              我曾經跟被告在乙○○住處隔壁的檳榔攤、全買
              大賣場旁之雙子星卡拉OK小吃部喝酒，我對95年
              1 月16日這天沒有印象，但是我記得被告有1 次
              約下午4 、5 點從公正派出所出來後，我們在雙
              子星卡拉OK小吃部遇到，被告跟我說被警察抓的
              情形，我當天就和被告一起到派出所跟警察道歉
              ，但前1 天，我整天都沒有遇到被告，我在庄內
              ，但做什麼我真的不知道；我最後1 次跟被告在
              乙○○住處隔壁檳榔攤飲酒，是在94年快冬天的
              時候。然證人賴見宏嗣後又改稱：我跟被告在張
              稜苑機車行隔壁的檳榔攤喝過2 、3 次酒，今年
              （95年）10月左右還有去喝過1 次；被告在機車
              行鬧事我不知道，但機車行發生事情當天我確實
              有跟他在雙子星旁的檳榔攤一起喝酒，當天先在
              雙子星旁的檳榔攤飲酒，之後到乙○○機車行隔
              壁的檳榔攤繼續喝酒；被告是騎車到雙子星檳榔
              攤，之後我看到他走過去機車行隔壁的檳榔攤。
              依證人賴見宏之上開證述，被告於證人賴見宏作
              證前，即與證人賴見宏接觸，並要求證人賴見宏
              為有利其之證述，顯有勾串證人賴見宏之行為，
              證人賴見宏之證述是否可信，即非無疑。又被告
              於95年1 月16日16時為警逮捕，翌日15時20分經
              檢察官釋放，有雲林縣警察局逮捕通知書及檢察
              官訊問筆錄、法警室報告各1 份在卷可稽。證人
              賴見宏就(甲)被告自臺灣雲林地方法院檢察署（證
              人賴見宏誤為公正派出所）釋放之前1 日即案發
              當日，有無與被告在一起飲酒；(乙)其與被告最後
              1 次在環球機車行隔壁之檳榔攤飲酒，係94年冬
              天抑或95年10月等關鍵性問題，前後證述，有極
              大之出入。且證人賴見宏證述被告先騎乘機車至
              雙子星卡拉OK小吃部與其飲酒後，被告再步行到
              環球機車行隔壁之檳榔攤飲酒等情，亦與被告辯
              稱騎乘機車至環球機車行隔壁之檳榔攤飲酒不符
              。故證人賴見宏證述反覆不一，難信為真，被告
              之辯詞亦難採信。
        2.關於被告恐嚇犯行部分：
          被告因酒醉及乙○○拒絕為其修繕機車，即向乙○○
          恫稱「放火燒店裡！」等情，迭據證人乙○○於警詢
          及本院審理時證陳明確，前後一致。證人乙○○於本
          院審理時就其原在修理機車，因聽聞被告恫稱放火，
          害怕站起來欲報警，及被告踢倒機油之情景，描述十
          分詳盡，乙○○證稱其曾遭火燒傷，其臉上亦確有燒
          傷之痕跡，是乙○○對被告恐嚇放火，當較常人更加
          恐懼而記憶清晰。再者，乙○○與被告熟識，沒有糾
          紛，雙方父親復為好友關係，事後就毀損部分亦已達
          成和解，乙○○當無誣陷被告之可能。且證人乙○○
          證述關於被告酒醉駕車及鬧事之行為，於本院審理時
          多所迴護，然就被告恫稱放火一事，仍堅指不移，證
          人乙○○證稱被告恫稱「放火燒店裡！」等語，應堪
          採信。被告於本院準備程序時對恐嚇犯行，亦坦承不
          諱，其於本院審理所為之前揭辯詞，顯係避重就輕之
          詞，難信為實。
、論罪科刑之理由：
    一本院第二審合議庭於審理時，雖認起訴檢察官求刑顯有不
      當，應依刑事訴訟法第452 條，改用第一審通常程序審判
      之。然經本院第二審合議庭評議結果，認起訴檢察官之請
      求妥適，本案亦未有刑事訴訟法第451 條之1 第4 項各款
      所列之情形，本院第二審合議庭應逕為第二審判決，合先
      敘明。
    二行為後法律有變更者，適用行為時之法律。但行為後之法
      律有利於行為人者，適用最有利於行為人之法律，現行刑
      法第2 條第1 項定有明文。被告行為後，刑法業於94年1
      月7 日修正，於94年2 月2 日公布，並於95年7 月1 日施
      行，是本件被告行為後，法律已有變更。又參酌最高法院
      95年5 月23日第8 次刑事庭會議決議，現行刑法第2 條第
      1 項之規定，係規範行為後法律變更所生新舊法律比較適
      用之準據法，於新刑法施行後，應適用現行刑法第2 條第
      1 項之規定，本於統一性及整體性原則，綜其全部罪刑之
      結果，為「從舊從輕」之比較。本案關於新舊法比較及法
      律之適用，均詳如附表所示。
    三被告所為，係犯刑法第185 條之3 服用酒類不能安全駕駛
      動力交通工具而駕駛罪、第305 條恐嚇罪、第354 條毀損
      罪及第140 條第1 項侮辱公務員罪。
    四被告所犯上開4 罪，犯意各別，行為互殊，應予分論併罰
      之。
    五又被告所犯上開4 罪均為累犯，理由如附表所示，應各依
      修正前刑法第47條之規定，加重其刑。
    六本院審酌被告育有2 子，然無正當工作，復喜好飲酒，前
      於94年間，甫因公共危險案件，遭判處有期徒刑6 月，執
      行完畢後，隨即於95年1 月再度酒醉駕車，因乙○○拒絕
      為其修繕機車，憑藉酒意，恐嚇乙○○，並毀損機車行內
      之機油、充電器及砂輪機等物，為警逮捕後，復以穢語侮
      辱執勤之警員，向警員吐口水，犯後坦承毀損及侮辱公務
      員犯行，並與告訴人乙○○達成和解，告訴人乙○○亦表
      示願意原諒被告，然被告就公共危險及恐嚇犯行，矢口否
      認，飾詞狡辯，並教唆他人於審理時為虛偽證述，犯後態
      度難認良好等一切情狀，量處如主文所示之刑，並就宣告
      有期徒刑部分，定其應執行之刑。
    七關於被告公共危險、恐嚇及侮辱公務員部分，原審認事用
      法，均無不合，量刑亦屬妥適。被告上訴否認公共危險、
      恐嚇犯行，指摘原判決不當，量刑過重，為無理由，應予
      駁回。又因修正前刑法第2 條第1 項規定，採從新從輕原
      則，以往實務見解認原判決未及比較適用新舊刑法時，上
      訴後，雖比較結果以舊刑法有利於行為人，而原判決別無
      其他撤銷事由，仍應由第二審以此為由撤銷。惟修正後之
      規定係採從舊從輕原則，適用行為時法，因此原判決雖未
      及比較適用，然上訴第二審後，經比較新舊刑法，行為後
      之法律並非較有利於行為人，仍應適用行為時法，則原審
      判決適用行為時法即無不當，自不構成撤銷之事由，併此
      敘明。關於被告毀損部分：(一)砂輪機及充電器因沾染機油
      ，未經修理無法使用，業據證人乙○○於本院審理時證述
      明確，已如前述。原審認被告潑灑之機油僅少許沾染到砂
      輪機及充電器，尚難認已達不堪使用之狀態，未將砂輪機
      、充電器列為被告毀損之物，有所不當；(二)被告於本院準
      備程序中，已與告訴人乙○○達成和解，賠償告訴人乙○○新臺幣10,000元，原審未及審酌，被告上訴認量刑過重
      ，就此部分，亦為有理由，自應由本院將毀損部分，暨定
      執行刑撤銷改判之。
伍、適用之法律：
    依刑事訴訟法第455 條之1 第1 項、第3 項、第369 條第1
    項前段、第364 條、第299 條第1 項前段，刑法第2 條第1
    項前段、第185 條之3 、第305 條、第354 條、第140 條第
    1 項、第51條第5 款（修正前）、第41條第1 項前段（修正
    前）、第2 項（修正前）、第47條（修正前），罰金罰鍰提
    高標準條例第1 條前段、第2 條（刪除前），現行法規所定
    貨幣折算新臺幣條例第2 條，判決如主文。
中　　華　　民　　國　　96　　年　　1 　　月　　16　　日
                  刑事第五庭    審判長法  官 侯 廷 昌
                                      法  官 藍 家 偉
                                      法  官 楊 欣 怡
以上正本證明與原本無異。
不得上訴。
                                      書記官 洪 秀 虹
中　　華　　民　　國　　96　　年　　1 　　月　　16　　日
附錄法條：
中華民國刑法第140條
於公務員依法執行職務時，當場侮辱，或對於其依法執行之職務
公然侮辱者，處六月以下有期徒刑、拘役或一百元以下罰金。
對於公署公然侮辱者亦同。
中華民國刑法第185條之3
服用毒品、麻醉藥品、酒類或其他相類之物，不能安全駕駛動力
交通工具而駕駛者，處一年以下有期徒刑、拘役或三萬元以下罰
金。
中華民國刑法第305條
以加害生命、身體、自由、名譽、財產之事，恐嚇他人致生危害
於安全者，處二年以下有期徒刑、拘役或三百元以下罰金。
中華民國刑法第354條
毀棄、損壞前二條以外之他人之物或致令不堪用，足以生損害於
公眾或他人者，處二年以下有期徒刑、拘役或五百元以下罰金。
附表：
┌────────┬────────┬────────┬──────────┐
│法        條    │修正前規定      │修正後規定      │新舊法之適用        │
├────────┼────────┼────────┼──────────┤
│刑法第140 條第1 │罰金罰鍰提高標準│刑法施行法第1 條│(一)適用修正前之刑法。│
│項、第305 條、第│條例第1 條前段之│之1 規定：中華民│(二)本件被告所犯刑法第│
│354 條法定刑關於│規定：依法律應處│國94年1 月7 日刑│  140 條第1 項、第30│
│罰金部分：罰金罰│罰金、罰鍰者，就│法修正施行後，刑│  5 條、第354 條之罪│
│鍰提高標準條例第│其原定數額得提高│法分則編未修正之│  法定刑有罰金刑，且│
│1 條前段、現行法│為2 倍至10倍。  │條文定有罰金者，│  為刑法分則編未修正│
│規所定貨幣單位折│現行法規所定貨幣│自94年1 月7 日刑│  之條文而定有罰金刑│
│算新臺幣條例第2 │單位折算新臺幣條│法修正施行後，就│  者，於刑法施行法第│
│條、刑法第33 條 │例第2 條規定：現│其所定數額提高為│  1 條之1修 正增訂前│
│第5 款          │行法規所定金額之│30倍，但72年6 月│  ，其貨幣單位為銀元│
│                │貨幣單位為圓、銀│26日到94年1 月7 │  ，是被告所犯刑法第│
│                │元或元者，以新臺│日新增或修正之條│  140 條第1 項、第30│
│                │幣元之3 倍折算之│文，就其所定數額│  5 條、第354條之罪 │
│                │。              │提高為3 倍。    │  罰金刑之提高標準，│
│                │刑法第33條第5 款│刑法第33條第5 款│  於適用罰金罰鍰提高│
│                │規定：罰金：1 元│規定：罰金：新臺│  標準條例第1 條前段│
│                │以上。          │幣1,000 元以上，│  及現行法規所定貨幣│
│                │                │以百元計算之。  │  單位折算新臺幣條例│
│                │                │                │  第2 條規定換算為新│
│                │                │                │  臺幣時，第140 條第│
│                │                │                │  1 項之罪法定刑罰金│
│                │                │                │  部分，應為罰金新臺│
│                │                │                │  幣600 元以下至3,00│
│                │                │                │  0元以下；第305條之│
│                │                │                │  罪法定刑罰金部份，│
│                │                │                │  應為罰金新臺幣1,80│
│                │                │                │  0 元以下至9,000 元│
│                │                │                │  以下；第354 條之罪│
│                │                │                │  法定刑罰金部份應為│
│                │                │                │  罰金新臺幣3,000 元│
│                │                │                │  以下至15,000元以下│
│                │                │                │  （乘以2 至10，再乘│
│                │                │                │  以3 。如適用刑法施│
│                │                │                │  行法第1 條之1 規定│
│                │                │                │  提高30倍，第140 條│
│                │                │                │  第1 項之罪法定刑罰│
│                │                │                │  金部分，應為新臺幣│
│                │                │                │  3,000元以下；第305│
│                │                │                │  條之罪法定刑罰金部│
│                │                │                │  份，應為新臺幣9,00│
│                │                │                │  0元以下；第354條之│
│                │                │                │  之罪法定刑罰金部份│
│                │                │                │  應為新臺幣15,000元│
│                │                │                │  以下，修正後之刑法│
│                │                │                │  非較有利於被告，應│
│                │                │                │  依現行刑法第2 條第│
│                │                │                │  1 項前段規定，適用│
│                │                │                │  行為時之法律即罰金│
│                │                │                │  罰鍰提高標準條例第│
│                │                │                │  1 條前段及現行法規│
│                │                │                │  所定貨幣單位折算新│
│                │                │                │  臺幣條例第2 條之規│
│                │                │                │  定。              │
│                │                │                │(三)法定刑罰金部分，依│
│                │                │                │  修正前刑法第33條第│
│                │                │                │  5 款規定，及罰金罰│
│                │                │                │  鍰提高標準條例第1 │
│                │                │                │  條前段提高後，再依│
│                │                │                │  現行法規所定貨幣單│
│                │                │                │  位折算新臺幣條例第│
│                │                │                │  2 條換算為新臺幣時│
│                │                │                │  ，為新臺幣6 元以上│
│                │                │                │  至30元以上，依修正│
│                │                │                │  後刑法第33條第5 款│
│                │                │                │  規定，為新臺幣1,00│
│                │                │                │  0 以上，修正後刑法│
│                │                │                │  第33條第5 款規定並│
│                │                │                │  非較有利於被告，依│
│                │                │                │  刑法第2 條第1 項前│
│                │                │                │  段規定，應適用修正│
│                │                │                │  前刑法第33條第5 款│
│                │                │                │  規定。            │
├────────┼────────┼────────┼──────────┤
│刑法第47條      │受有期徒刑之執行│受徒刑之執行完畢│(一)適用修正前刑法。  │
│累犯            │完畢，或受無期徒│，或一部之執行而│(二)被告前因公共危險案│
│                │刑或有期徒刑一部│赦免後，5 年以內│  件，經本院判處有期│
│                │之執行而赦免後，│故意再犯有期徒刑│  徒刑6 月，於94年8 │
│                │5 年以內再犯有期│以上之罪者，為累│  月24日易科罰金執行│
│                │徒刑以上之罪者，│犯，加重本刑至2 │  完畢，有臺灣高等法│
│                │為累犯，加重本刑│分之1 。        │  院被告前案紀錄表1 │
│                │至2分之1。      │第98條第2 項關於│  份在卷可按。被告於│
│                │                │因強制工作處分之│  有期徒刑執行完畢後│
│                │                │執行而免除後，5 │  ，5 年以內再故意犯│
│                │                │年以內故意再犯有│  本件有期徒刑以上之│
│                │                │期徒刑以上之罪者│  罪，不論依修正前之│
│                │                │，以累犯論。    │  刑法第47條，或修正│
│                │                │                │  後之刑法第47條第1 │
│                │                │                │  項之規定，均構成累│
│                │                │                │  犯，對被告而言並無│
│                │                │                │  有利或不利之情形，│
│                │                │                │  是被告行為後，法律│
│                │                │                │  並無變更，應逕依修│
│                │                │                │  正前刑法第47條規定│
│                │                │                │  ，論以累犯，加重其│
│                │                │                │  刑。              │
├────────┼────────┼────────┼──────────┤
│刑法第41條第1 項│刑法第41條第1 項│刑法第41條第1 項│(一)適用修正前之刑法。│
│前段易科罰金部分│前段規定：犯最重│前段規定：犯最重│(二)本件被告行為時之易│
│                │本刑為5 年以下有│本刑為5 年以下有│  科罰金折算標準，應│
│                │期徒刑以下之刑之│期徒刑以下之刑之│  以銀元100元至300元│
│                │罪，而受6 個月以│罪，而受6 個月以│  折算為1 日，經依現│
│                │下有期徒刑或拘役│下有期徒刑或拘役│  行法規所定貨幣單位│
│                │之宣告，因身體、│之宣告者，得以新│  折算新臺幣條例第2 │
│                │教育、職業、家庭│臺幣1,000 元、2,│  條規定換算為新臺幣│
│                │之關係或其他正當│000 元、3,000 元│  後，應以新臺幣300 │
│                │事由，執行顯有困│折算1 日，易科罰│  元至900元折算為1日│
│                │難者，得以1 元以│金。但確因不執行│  ，修正後則以新臺幣│
│                │上3 元以下折算1 │所宣告之刑，難收│  1,000元、2,000元、│
│                │日，易科罰金。  │矯正之效，或難以│  3,000元折算1日，修│
│                │罰金罰鍰提高標準│維持法秩序者，不│  正後刑法第41條第1 │
│                │條例第2 條（已刪│在此限。        │  項前段規定，並非較│
│                │除）規定：依刑法│                │  有利於被告，依刑法│
│                │第41條易科罰金或│                │  第2 條第1 項前段規│
│                │第42條第2 項易服│                │  定，適用行為時法律│
│                │勞役者，均就其原│                │  即修正前刑法第41條│
│                │定數額提高為100 │                │  第1項 前段及罰金罰│
│                │倍折算1 日；法律│                │  鍰提高標準條例第2 │
│                │所定罰金數額未依│                │  條規定，定其易科罰│
│                │本條例提高倍數，│                │  金之折算標準。    │
│                │或其處罰法條無罰│                │                    │
│                │金刑之規定者，亦│                │                    │
│                │同。            │                │                    │
├────────┼────────┼────────┼──────────┤
│第41條第2項     │併合處罰之數罪，│前項規定於數罪併│(一)適用修正前之刑法。│
│數罪併罰應執行刑│均有前項情形，其│罰，其應執行之刑│(二)本件被告併合處罰之│
│逾6個月         │應執行之刑逾6 月│未逾6 月者，亦適│  數罪，均為最重本刑│
│                │者，亦同。      │用之。          │  為5 年以下有期徒刑│
│                │                │                │  以下之刑之罪，而受│
│                │                │                │  有6 個月以下有期徒│
│                │                │                │  刑之宣告，依修正前│
│                │                │                │  刑法第41條第2 項規│
│                │                │                │  定，應執行之刑逾6 │
│                │                │                │  月，仍可易科罰金，│
│                │                │                │  依修正後刑法第41條│
│                │                │                │  第2 項規定，則不得│
│                │                │                │  易科罰金，修正後之│
│                │                │                │  刑法非較有利於被告│
│                │                │                │  ，應適用修正前刑法│
│                │                │                │  第41條第2 項規定，│
│                │                │                │  諭知易科罰金之折算│
│                │                │                │  標準。            │
├────────┼────────┼────────┼──────────┤
│刑法第51條第5款 │宣告多數有期徒刑│宣告多數有期徒刑│(一)適用修正前刑法。  │
│數罪併罰定應執行│者，於各刑中之最│者，於各刑中之最│(二)修正後刑法第51條第│
│刑              │長期以上，各刑合│長期以上，各刑合│  5 款規定並非較有利│
│                │併之刑期以下，定│併之刑期以下，定│  於被告，仍應依刑法│
│                │其刑期。但不得逾│其刑期。但不得逾│  第2 條第1 項前段規│
│                │20年。          │30年。          │  定適用行為時法律即│
│                │                │                │  修正前刑法第51條第│
│                │                │                │  5 款規定定其應執行│
│                │                │                │  之刑。            │
└────────┴────────┴────────┴──────────┘
